臺灣新北地方法院刑事判決　　　　　110年度審交易字第793號
公　訴　人　臺灣新北地方檢察署檢察官
被　　　告　謝文雄


上列被告因過失傷害案件，經檢察官提起公訴（110 年度偵字第
16145 號），被告於準備程序中就被訴事實為有罪之陳述，經本
院裁定改以簡式審判程序審理，判決如下：
    主  文
謝文雄犯過失傷害罪，處拘役參拾日，如易科罰金，以新臺幣壹
仟元折算壹日。
    事實及理由
一、謝文雄於民國109 年6 月2 日某時，駕駛車牌號碼0000-00
    號自用小客車，沿新北市新莊區中華路2 段往新北大道方向
    行駛，嗣於同日8 時22分許，行經新北市新莊區中華路與中
    誠街口欲左轉中誠街時，本應注意轉彎車應禮讓直行車先行
    ，並應注意汽車駕駛人轉彎時，行經交岔路口未達中心處，
    不得占用來車道搶先左轉彎，而依當時天候晴、日間自然光
    線、柏油路面乾燥、無缺陷、無障礙物且視距良好等情，並
    無不能注意之情事，竟疏未注意及此，貿然搶先左轉，適許
    翔媚騎乘車牌號碼000-0000號普通重型機車沿中華路2 段往
    中正路方向行駛至上址，因閃避不及，而與謝文雄駕駛之車
    輛發生碰撞，致許翔媚受有頭部損傷、前胸壁挫傷、右側手
    部擦傷及右側膝部擦挫傷等傷害。
二、證據：
  ㈠被告謝文雄於偵查、本院準備程序及審理時之自白。
  ㈡告訴人許翔媚於偵查中之指述。
  ㈢道路交通事故現場圖、道路交通事故調查報告表㈠㈡、監視
    器檔案光碟、臺灣新北地方檢察署勘驗筆錄、新北市政府警
    察局道路交通事故初步分析研判表及車損照片。
  ㈣衛生福利部臺北醫院109 年6 月4 日診斷證明書影本。
三、論罪科刑：
  ㈠核被告所為，係犯刑法第284 條前段之過失傷害罪。又被告
    於肇事後，經報案人或勤指中心轉來資料未報明肇事人資料
    ，處理人員前往現場處理時，被告在場且當場承認為肇事人
    ，有道路交通事故肇事人自首情形紀錄表在卷可稽，嗣並接
    受裁判，合於自首之規定，爰依刑法第62條前段規定，減輕
    其刑。至被告於本院中主張告訴人亦有過失乙節，然縱使被
    告與告訴人均有過失，兩者均為車禍事故發生之原因時，乃
    係被告與告訴人在民事損害賠償責任上之過失比例分配問題
    ，只要被告就車禍事故發生具有過失，縱告訴人與有過失，
    亦不影響被告刑事過失責任之成立，換言之，被告並不因告
    訴人與有過失，而免除其就本案車禍發生所應負之刑事過失
    責任，併予敘明。
  ㈡爰審酌被告駕駛自用小客車在道路上行駛，本應注意轉彎車
    應讓直行車先行，並應注意汽車駕駛人轉彎時，行經交岔路
    口未達中心處，不得占用來車道搶先左轉彎，而依當時情形
    並無不能注意之情事，竟疏未注意，因而發生本案交通事故
    ，造成告訴人受有上開傷害，惟念被告犯後坦承犯行，態度
    尚可，然迄未與告訴人達成和解或取得諒解，兼衡被告之個
    人戶籍資料查詢結果註記高中畢業之教育程度、生活狀況、
    素行、過失情節（依新北市政府警察局道路交通事故初步分
    析研判表記載被告為肇事原因，告訴人無肇事因素）、告訴
    人所受傷勢等一切情狀，量處如主文所示之刑，並諭知易科
    罰金之折算標準，以示懲儆。
據上論斷，應依刑事訴訟法第273 條之1 第1 項、第299 條第1
項前段，判決如主文。
本案經檢察官陳建良偵查起訴，由檢察官宋有容到庭執行職務。
中    華    民    國   110    年   10     月    18    日
                  刑事第二十三庭  法  官  龔書安
上列正本證明與原本無異。
如不服本判決，應於判決送達後20日內敘明上訴理由，向本院提
出上訴狀（應附繕本），上訴於臺灣高等法院。其未敘述上訴理
由者，應於上訴期間屆滿後20日內向本院補提理由書「切勿逕送
上級法院」。
                                  書記官  石秉弘
中    華    民    國   110    年    10    月    19    日                                
附錄本案論罪科刑法條全文：
中華民國刑法第284 條
因過失傷害人者，處1 年以下有期徒刑、拘役或10萬元以下罰金
；致重傷者，處3 年以下有期徒刑、拘役或30萬元以下罰金。